臺灣板橋地方法院刑事判決　　　　　　　96年度易字第3243號
公　訴　人　臺灣板橋地方法院檢察署檢察官
被　　　告　乙○○
上列被告因妨害名譽案件，經檢察官提起公訴（96年度偵字第17
981 號），本院判決如下：
    主  文
乙○○公然侮辱人，處罰金新臺幣仟元，如易服勞役以新臺幣
壹仟元折算壹日。
    事  實
一、乙○○於民國（下同）96年7 月12日11時40分許，因自其工
    作之台北市○○區○○路1 段18號「博全婦產科」外出購買
    午餐時，在上開路段26號前某麵攤之公共場所與甲○○相遇
    ，因甲○○先前與「博全婦產科」院長吳龍慶間有醫療糾紛
    ，乙○○竟用手戳甲○○肩膀，並對甲○○稱「你這個賤人
    」，而公然侮辱之。
二、案經甲○○訴由臺北市政府警察局大安分局報請臺灣板橋地
    方法院檢察署檢察官偵查起訴。
    理  由
一、訊據被告乙○○固坦承於上開時地外出購買午餐時與告訴人
    甲○○相遇，並戳其肩膀乙情，惟矢口否認上開犯行，辯稱
    ：伊係因甲○○擋住其去路，才對甲○○說「你要幹什麼」
    等語，並用手戳其肩膀，但是甲○○先動手戳其肩膀云云。
    經查：被告上開犯行，業據告訴人甲○○警詢及偵查中指訴
    綦詳，不僅核與證人即告訴人之女謝孟洳於偵查中具結後證
    稱：「（當時情形方如何？）當時我和母親甲○○在該處買
    麵，這時乙○○就走過來打我母親屁股一下，我母親問他為
    何打他，他就說『我沒有打你啊，你這個賤人』，我母親就
    一直問他，為何打人，乙○○就一直強辯說他沒有打人，然
    後他就走了」、「（是否認識乙○○？）我不認識，我之前
    有聽過他，但這是我第一次聽到他罵我母親賤人」等語相符
    （見偵查卷第24頁），且告訴人甲○○於被告辱罵他後，隨
    即報請警員到「博全婦產科」處理，亦有告訴人甲○○所提
    出其報警處理時之錄音譯文乙紙可稽，並為被告於本院審理
    時所不否認（見本院卷96年12月4 日審判筆錄第3 頁），而
    被告於本院審理時亦供承謝孟洳於上開時地確係在場之人，
    且被告任職之「博全婦產科」院長吳龍慶與告訴人甲○○間
    ，亦確存有醫療糾紛乙節，亦據被告於本院審理時供述屬實
    （見本院卷96年12月4 日審判筆錄第3 頁），是被告顯有上
    開公然侮辱犯罪之動機及行為，足堪認定。雖被告辯稱證人
    謝孟洳與告訴人甲○○為母女關係，其證述不足採信云云，
    惟謝孟洳與被告在案發前未曾謀面，自無恩怨，且謝孟洳於
    偵查中證述之詞，係經其具結後所為，若就被告上開犯行果
    有虛偽證述云云，亦恐有自陷7 年以下有期徒刑之「偽證」
    罪之地步，相較被告上開拘役或銀元300 元以下之「公然侮
    辱」罪，亦有輕重失衡之情，則謝孟洳亦應無誣陷被告之必
    要及可能，至為灼然。被告上開所辯，顯係事後卸責之詞，
    自不足為有利被告認定之依據。被告上開犯行已臻明確，應
    予依法論科。
二、核被告所為，係犯刑法第309 條第1 項之公然侮辱罪。爰審
    酌被告本件犯罪之動機、目的、手段，所生危害及被告犯罪
    後之態度等一切情狀，處如主文所示之刑，並諭知易服勞役
    之折算標準，以資懲儆。
據上論斷，應依刑事訴訟法第299 條第1 項前段，刑法第309 條
第1 項、第42條第3 項，刑法施行法第1 條之1 第1 項、第2 項
前段，判決如主文。
本案經檢察官楊展庚到庭執行職務。
中　　華　　民　　國　　96　　年　　12　　月　　18  　日
                刑事第十二庭  法　官  林 晏 鵬
以上正本證明與原本無異
如不服本判決應於送達後10日內向本院提出上訴狀
                              書記官　陳 映 孜
中　　華　　民　　國　　96　　年　　12　　月　　18　　日
附錄法條：刑法第309 條
中華民國刑法第309條
（公然侮辱罪）
公然侮辱人者，處拘役或 3 百元以下罰金。
以強暴犯前項之罪者，處 1 年以下有期徒刑、拘役或 5 百元以
下罰金。
